【裁判字號】    99,易,420
【裁判日期】    990531
【裁判案由】    竊盜
【裁判全文】
臺灣彰化地方法院刑事判決               99年度易字第420號
公  訴  人  臺灣彰化地方法院檢察署檢察官
被      告  甲○○
選任辯護人  林世祿律師
上列被告因竊盜案件，經檢察官提起公訴（98年度偵字第10809
號），本院判決如下：
    主  文
甲○○犯如附表所示之罪，各處如附表主文欄所示之刑，主刑部
分應執行有期徒刑壹年。
另案（本院96年度易字第1508號）所扣之鐵剪貳支、T型扳手拾
參支、起子參支、扳手貳支、無線電伍台沒收。
    事  實
一、甲○○係址設彰化縣花壇鄉北口村田寮巷11號之26「通達汽
    車材料行」之實際負責人，其為圖降低購入汽車零組件成本
    之利，竟與陳吉富、許家偉（涉犯共同竊盜部分，均業經判
    決確定）共同基於意圖為自己不法所有之犯意聯絡及行為分
    擔，由甲○○視其所需材料之車輛，指示陳吉富、許家偉2
    人於附表編號1至3所示時間，由許家偉駕駛其所有之自小客
    車搭載陳吉富，由陳吉富持其所有、客觀上足供兇器使用之
    鐵剪2支、T型扳手13支、起子3支、扳手2支（扣於本院96年
    度易字第1508號案中），前往附表編號1至3所示之地點，由
    陳吉富先持上開鐵剪剪斷該車輛之警報器線路，再持上開扳
    手、起子撬開車門後，以上開各式扳手扭轉電門、啟動引擎
    ，並以陳吉富所有之無線電5台（扣於本院96年度易字第150
    8號案中，起訴書漏載起子、無線電等工具）與負責在旁把
    風、接應之許家偉相互聯絡，竊得如附表編號1至3所示之自
    小客車後駛離現場，再由陳吉富將竊得之車輛駛往甲○○經
    營之「通達汽車材料行」，交由甲○○拆解，供作汽車零組
    件使用，並取得每輛車新台幣3萬至4萬元不等之代價（陳吉
    富、許家偉2人所犯共同竊盜犯行，業經本院以96年度易字
    第1508號判決確定）。
二、甲○○復於民國96年6月下旬間某日，與戊○○、邱大榮與
    黃明德（邱大榮、黃明德2人所犯本件共同竊盜部分，均業
    經本院以上開字號判決審結，經其等上訴後被駁回而告確定
    ）在上址汽車材料行聊天時，經甲○○告知需求BMW廠牌自
    小客車，竟共同基於意圖為自己不法所有之犯意聯絡及行為
    分擔，於附表編號4所示之時間，由邱大榮及黃明德，共同
    駕駛不知情之張昆賢所有之車牌號碼3682-NA號自小客車（
    係張昆賢委請邱大榮維修之車輛）自彰化縣北上，沿途搜尋
    作案目標，待行經附表編號4所示之地點，見丁○○所有如
    附表編號4所示之自小客車停放該處，即推由邱大榮持客觀
    上足供兇器使用之螺絲起子（未扣案）撬開車門鎖及電門後
    ，再以車牌號碼1000-AA號BMW廠牌自小客車（係財盟小客車
    租賃公司於96年4月30日所失竊）行車電腦更改該車電腦系
    統之方式啟動引擎，而黃明德則在渠等所駕駛前來之自小客
    車內把風，共同竊取該自小客車（含車內放置之ELITEGROUP
    電腦主機1台，為警於黃明德所有之9Q-7881號自小客車內查
    獲，業已返還）得手後，由黃明德將竊得之車輛駛離現場，
    邱大榮則駕駛車牌號碼3682-NA號自小客車尾隨在後，返回
    彰化縣秀水鄉某處，將上開贓車交付予甲○○指定之戊○○
    ，獲取10萬元之代價，並由戊○○在上址汽車修配場烤漆室
    內，將竊得車輛零件拆解，供作前開汽車材料行使用時，旋
    為警於同日下午3時許查獲（戊○○部分並未到庭，另行審
    結）。
三、案經臺灣彰化地方法院檢察署檢察官簽分偵查起訴。
    理  由
一、按被告以外之人於審判外之陳述，雖不符刑事訴訟法第159
    條之1 至第159 條之4 之規定，而經當事人於審判程序同意
    作為證據，法院審酌該言詞陳述或書面陳述作成時之情況，
    認為適當者，亦得為證據。當事人、代理人或辯護人於法院
    調查證據時，知有第159 條第1 項不得為證據之情形，而未
    於言詞辯論終結前聲明異議者，視為有前項之同意，刑事訴
    訟法第159 條之5 定有明文。查本案全部卷證，公訴人、被
    告及其選任辯護人均不爭執其證據能力，本院復衡以該等供
    述及非供述證據作成時之情況，應為適當，是可認後述所引
    用證據之證據能力均無疑義，合先敘明。
二、上開犯罪事實，業據被告甲○○於本院審理時坦承不諱，核
    與共犯陳吉富、許家偉於警詢及偵訊時、共犯邱大榮、黃明
    德於另案審理時供述之情節相符，並有被害人李明達（被害
    人乙○○之子）、丁顯崇（被害人丙○○之配偶）、丁○○
    於警詢時之指述在卷可稽，此外，復有贓物認領保管單、車
    籍查詢- 基本資料詳細畫面、臺中市政府警察局車輛協尋電
    腦輸入單等件附卷可佐，足認被告之自白應與事實相符，洵
    堪採信。從而，本件事證已臻明確，被告上開竊盜犯行洵堪
    認定。
三、按刑法第321 條第1 項第3 款之攜帶兇器竊盜罪，係以行為
    人攜帶兇器竊盜為其加重條件，此所謂兇器，其種類並無限
    制，凡客觀上足對人之生命、身體、安全構成威脅，具有危
    險性之兇器均屬之，且祇須行竊時攜帶此種具有危險性之兇
    器為已足，並不以攜帶之初有行兇之意圖為必要（最高法院
    79年臺上字第5253號判例意旨參照）。查本案陳吉富、許家
    偉於附表編號1至3行竊時所使用之剪刀、T型扳手、扳手；
    邱大榮、黃明德於附表編號4行竊時所使用之螺絲起子雖均
    未扣於本案，然該剪刀既得以剪斷電線，而T型扳手、扳手
    、螺絲起子亦得用以撬開車門、扭轉電門，可見質地均屬堅
    硬，甚為鋒利，客觀上自足以對他人之生命、身體、安全構
    成威脅，具有危險性，均為刑法第321條第1項第3款所稱之
    兇器無疑。核被告甲○○就附表編號1至4所為，均係犯刑法
    第321條第1項第3款之攜帶兇器竊盜罪。被告甲○○與陳吉
    富、許家偉就如附表編號1至3所示竊盜犯行間；被告甲○○
    與邱大榮、黃明德、戊○○就如附表編號4所示之竊盜犯行
    間，互有犯意聯絡與行為分擔，均為共同正犯。被告甲○○
    所為如附表所示4次之竊盜犯行，係犯意各別、行為互殊，
    應予分論併罰。爰審酌被告甲○○藉由經營汽車材料行為掩
    護，實則進行竊車解體行為，所竊得之財物價值非輕，任意
    侵害被害人之財產權，實屬可議，但念其犯後已坦認犯行，
    非無悔意，並考其犯罪之動機、目的、手段等一切情狀，分
    別量處如附表主文欄所示之刑。又被告甲○○就附表編號1
    、2所示之犯罪行為時間，均係在96年4月24日以前，且所犯
    合於中華民國九十六年罪犯減刑條例第2條第1項第3款規定
    之減刑條件，應依該條例規定減其宣告刑2分之1，並與附表
    編號3、4所犯不得減刑之罪，定其應執行之刑。
四、末按刑法第38條第3 項係規定「犯人」所有供犯罪所用之物
    ，得宣告沒收，並非規定屬「被告」所有之物，始得宣告沒
    收，而共同正犯於意思聯絡範圍內，組成一共犯團體，團體
    中之任何成員均為「犯人」，供犯罪所用之物，只要屬於「
    犯人」所有，均得宣告沒收，不以必屬於本件被告所有者為
    限（最高法院92年度臺上字第787 號判決要旨參照），此即
    刑法學理上「共犯連帶沒收」理論；準此，數人共同犯罪之
    情形時，就因犯罪依法沒收之物，不論究係為共犯何人所有
    ，就各共犯之判決均應宣告沒收之從刑。查本件附表編號1
    至3所示被告與陳吉富等人共同竊取該等汽車所用之鐵剪2支
    、T型扳手13支、起子3支、扳手2支、無線電5台為共犯陳吉
    富所有、供其與被告、許家偉等人共同犯附表編號1至3所示
    之物，業據陳吉富於97年3月13日在本院另案審理時供明在
    卷（見本院96年度易字第1058號卷二第40頁、41頁正面），
    依上開說明，於本件仍應依刑法第38條第1項第2款之規定，
    予以宣告沒收。次按附表編號4所示被告與共犯邱大榮等人
    共同持以竊取該部汽車所用之螺絲起子1支，雖係共犯邱大
    榮所有，此據共犯邱大榮在另案審理時供述明確（同上卷三
    第14頁反面、第17頁正面），但該起子並未扣案，亦非違禁
    物，未免日後執行困難，爰不予宣告沒收，併此敘明。
據上論斷，應依刑事訴訟法第299 條第1 項前段，刑法第28條、
第321條第1項第3款、第51條第5款、第38條第1項第2款，中華民
國九十六年罪犯減刑條例第2條第1項第3款、第7條、第10條，判
決如主文。
本案經檢察官邱鼎文到庭執行職務。
中    華    民    國    99    年    5     月    31    日
                  刑事第九庭    法      官  葛永輝
以上正本證明與原本無異。
如不服本判決應於收受判決後10日內向本院提出上訴書狀，並
應敘述具體理由。其未敘述上訴理由者，應於上訴期間屆滿後
20日內向本院補提理由書(均須按他造當事人之人數附繕本)
「切勿逕送上級法院」。
告訴人或被害人對於判決如有不服具備理由請求檢察官上訴者，
其上訴期間之計算係以檢察官收受判決正本之日期為準。
中    華    民    國    99    年    5     月    31    日
                                書  記  官  吳曉玟
附錄本案論罪科刑法條全文：
中華民國刑法第321條
犯竊盜罪而有左列情形之一者，處6 月以上、5 年以下有期徒刑
：
一  於夜間侵入住宅或有人居住之建築物、船艦或隱匿其內而犯
    之者。
二  毀越門扇、牆垣或其他安全設備而犯之者。
三  攜帶兇器而犯之者。
四  結夥三人以上而犯之者。
五  乘火災、水災或其他災害之際而犯之者。
六  在車站或埠頭而犯之者。
前項之未遂犯罰之。
附表：
┌──┬───┬───┬────┬────┬──────┬───────────┐
│編號│行為人│被害人│竊取時間│竊取地點│竊取財物    │主文                  │
├──┼───┼───┼────┼────┼──────┼───────────┤
│1   │甲○○│乙○○│96年4 月│臺中市西│車牌號碼6256│甲○○共同攜帶兇器竊盜│
│    │許家偉│      │15日凌晨│屯區河南│-LA 號自小客│，處有期徒刑陸月，減為│
│    │陳吉富│      │4 時許  │路、市政│車          │有期徒刑參月。        │
│    │      │      │        │北一路口│            │另案（本院96年度易字第│
│    │      │      │        │        │            │1058號）所扣之鐵剪貳支│
│    │      │      │        │        │            │、Ｔ型扳手拾參支、起子│
│    │      │      │        │        │            │參支、扳手貳支、無線電│
│    │      │      │        │        │            │伍台沒收。            │
├──┼───┼───┼────┼────┼──────┼───────────┤
│2   │甲○○│不詳  │96年4 月│臺中市黎│車牌號碼不詳│甲○○共同攜帶兇器竊盜│
│    │許家偉│      │20日凌晨│明路    │之日產自小客│，處有期徒刑陸月，減為│
│    │陳吉富│      │12時許  │        │車（TEANA 車│有期徒刑參月。        │
│    │      │      │        │        │型）        │另案（本院96年度易字第│
│    │      │      │        │        │            │1058號）所扣之鐵剪貳支│
│    │      │      │        │        │            │、Ｔ型扳手拾參支、起子│
│    │      │      │        │        │            │參支、扳手貳支、無線電│
│    │      │      │        │        │            │伍台沒收。            │
├──┼───┼───┼────┼────┼──────┼───────────┤
│3   │甲○○│丙○○│96年5 月│臺中市西│車牌號碼8379│甲○○共同攜帶兇器竊盜│
│    │許家偉│      │8 日下午│屯區東大│-MA 號自小客│，處有期徒刑柒月。    │
│    │陳吉富│      │5 時許  │路火葬場│車          │另案（本院96年度易字第│
│    │      │      │        │停車場  │            │1058號）所扣之鐵剪貳支│
│    │      │      │        │        │            │、Ｔ型扳手拾參支、起子│
│    │      │      │        │        │            │參支、扳手貳支、無線電│
│    │      │      │        │        │            │伍台沒收。            │
├──┼───┼───┼────┼────┼──────┼───────────┤
│4   │甲○○│丁○○│96年7 月│新竹縣芎│車牌號碼7K-0│甲○○共同攜帶兇器竊盜│
│    │戊○○│      │5 日凌晨│林鄉上山│335 號BMW 廠│，處有期徒刑捌月。    │
│    │邱大榮│      │某時許  │村文山路│牌自小客車  │                      │
│    │黃明德│      │        │782號   │            │                      │
└──┴───┴───┴────┴────┴──────┴───────────┘

司法院資訊處製作；財團法人民間司法改革基金會備份。
